臺灣臺南地方法院交通事件裁定　　　　　96年度交聲字第20號
移送機關　　交通部公路總局嘉義區監理所麻豆監理站
受處分人
即異議人　　甲○○
上列受處分人因違反道路交通管理處罰條例案件，對於交通部公
路總局嘉義區監理所麻豆監理站民國95年12月15日所為之裁決處
分（處分案號：麻監裁罰字第裁75-M00000000號），聲明異議，
本院裁定如下：
    主  文
原處分撤銷。
甲○○所有拼裝車輛已領用牌證而變更原登檢規格行駛，處罰鍰
新台幣參仟陸佰元，並車輛沒入。
    理  由
一、原處分意旨略以：受處分人即異議人甲○○（下稱異議人）
    遭警舉發，於民國（下同）95年11月13日14時30分，駕駛無
    牌照號碼之拼裝車，行駛於柳營鄉○○村○○○○道路，有
    「拼裝車未經核准領用牌證行駛道路」之違規行為，嗣經麻
    豆監理站依道路交通管理處罰條例第12條第1項第2款、第2
    項之規定，裁處罰鍰新臺幣3,600元，並車輛沒入等語。
二、聲明異議意旨略以：異議人所有之上開遭查扣之拼裝車，前
    確已於65年10月1日取得拼裝車合法牌照並經登記在案，此
    有「台南縣農村運輸工具（農村拼裝車輛）登記管理卡」、
    「農村運輸工具臨時使用證」可稽，足證聲明異議人並無「
    拼裝車未領用牌證行駛道路」之違規事實。至於麻豆監理站
    所稱「本案經會同舉發單位查證，被查扣之拼裝車其型式、
    規格、尺寸均與原號牌（南線拼0359號農用拼裝車號牌）原
    始登記資料不符」乙情，係因：(1)本件經查扣之該輛拼裝車
    ，確係原始登記之該輛「南縣拼0359號農用拼裝車號牌」之
    拼裝車無誤。惟因該車使用已逾30年，此期間經自然耗損，
    原車體各部位難免老舊不堪使用，而聲明人一開始在部分車
    體故障之部分能修理時皆盡量予以修復，嗣後因損壞之部分
    已漸漸無法修復，即陸續將部份零件予以更換30年來因陸續
    修理更新之故，以至於部份外型、零件規格與尺寸有與原始
    登記資料不符之情形出現，惟此乃因車輛損經不斷修繕之合
    理結果，並非二車為不同之車輛。(2)按農用拼裝車既係政府
    基於照顧農民耕種或農用生計之需而特准發給之執照，自應
    以農民之福祉為修先考量。今查，聲明人上開遭查扣之拼裝
    車確係原始登記之該輛「南縣拼0359號農用拼裝車號牌」拼
    裝車，而無未領牌照行駛道路之違規事實，已如前述，則縱
    認聲明人嗣後曾將系爭車輛部分車體及零件予以更換，而與
    原車體有異，亦係聲明人因現實生活所需而將車輛修繕所為
    之行為，倘有不當之處，亦為是否勸導或改正之問題而非逕
    處罰並將車輛沒入之重罰，因此，爰依法聲明異議，請求撤
    銷原處分等語。
三、按拼裝車輛未經核准領用牌證行駛，或已領用牌證而變更原
    登檢規格、不依原規定用途行駛者，處汽車所有人新臺幣3
    千6百元以上1萬零8百元以下罰鍰，車輛並沒入之。道路交
    通管理處罰條例第12條第1項第2款、第2項定有明文。
四、經查：異議人遭被警舉發，於上開時、地有駕駛已領用牌證
    而變更原登檢規格之拼裝車行駛於道路之違規情事，有台南
    縣警察局95年11月13日南縣警交字第M00000000號舉發違反
    道路交通管理事件通知單附卷1份附卷可稽，且異議人所駕
    駛之上開車輛經台南縣政府農業局、台南縣警察局新營分局
    、公路總局嘉義區監理所麻豆監理站、尚峰興業有限公司於
    95 年12月5日會勘結果，該車輛外觀及各部位形式、規格、
    尺寸顯與原牌號：南縣拼0359號農用拼裝車號牌原始登記資
    料型式（號）、規格尺寸均未相符，應非原領牌號之四輪拼
    裝車輛，亦有會勘紀錄表1份附卷可參，又異議人於本院96
    年2 月4日調查時亦自陳：該車輛因已使用三十幾年了，已
    全部改裝過等語（見本院96年2月14日訊問筆錄），從而，
    異議人抗辯稱其所駕駛之拼裝車輛係領有農用拼裝車號牌，
    自得行駛於道路上云云，自不足採。
五、綜上所述，異議人將原持以領用南縣拼0359號農用拼裝車號
    牌之車輛規格變更後行駛於道路，有變更原登檢規格之拼裝
    車行駛於道路之違規情事，應堪認定，異議人抗辯稱無違規
    行為云云，自非可採。惟異議人上開「拼裝車輛已領用牌證
    而變更原登檢規格行駛」之違規行為，本應依道路交通管理
    處罰條例第12條第1項後段、第2項及違反道路交通管理事件
    統一裁罰基準表等規定，裁處異議人罰鍰新臺幣3,600元，
    並沒入車輛，但原裁決處分卻誤記載異議人之違規事實為「
    拼裝車未經核准領用牌證行駛道路」，依道路交通管理處罰
    條例第12條第1項前段、第2項及違反道路交通管理事件統一
    裁罰基準表等規定，對異議人處以罰鍰新臺幣3,600元，並
    沒入車輛等處分，經核於法並非適當，自應由本院裁定將原
    處分撤銷，並另為異議人如主文第2項所示之諭知，以資適
    法。
六、據上論斷，應依道路交通案件處理辦法第20條前段，裁定如
    主文。
中　　華　　民　　國　　96　　年　　11　　月　　26　　日
　　　　　　　　　　　交通法庭  法　官　陳淑勤
以上正本證明與原本無異。
如不服本裁定應於送達後5日內向本院提出抗告狀。
      　　　　　　　　　　　　　書記官　陳金堂
中　　華　　民　　國　　96　　年　　11　　月　　26　　日
